臺灣板橋地方法院刑事判決　　　　　　　96年度訴字第2966號
公　訴　人　臺灣板橋地方法院檢察署檢察官
被　　　告　甲○○
選任辯護人　翁方彬律師
上列被告因違反毒品危害防制條例案件，經檢察官提起公訴（96
年度偵字第15218 號），本院判決如下：
    主  文
甲○○無罪。
    理  由
一、公訴意旨略以：被告甲○○基於販賣第三級毒品K 他命之意
    圖，於民國96年5 月26日至同年6 月2 日間，藉他人撥打其
    門號0000000000號行動電話之際，伺機欲販賣數量不詳之K
    他命予綽號「阿吉」、「威良」、「紫陽」、「勇仔」等不
    詳姓名年籍之人，而持有之。嗣為警於96年6 月27日16時30
    分許，在其臺北縣蘆洲市○○路26巷43弄20號2 樓住處查獲
    ，並扣得K 他命2 小包（合計毛重0.7 公克），因認被告涉
    犯毒品危害防制條例第5 條第3 項之意圖販賣而持有第三級
    毒品罪嫌。
二、按犯罪事實應依證據認定之，無證據不得認定犯罪事實；不
    能證明被告犯罪者，應諭知無罪之判決，刑事訴訟法第154
    條第2 項、第301 條第1 項分別定有明文。所謂證據，係指
    足以認定被告確有犯罪行為之積極證據而言，該項證據自須
    適於為被告犯罪事實之證明者，始得採為斷罪之資料；如未
    能發現相當證據，或證據不足以証明，自不能以推測或擬制
    之方法，以為裁判之基礎（最高法院29年上字第3105號、40
    年台上字第86號判例意旨參照）。且刑事訴訟上證明之資料
    ，無論其為直接或間接證據，均須達於通常一般之人均不致
    有所懷疑，而得確信其為真實之程度，始得據為有罪之認定
    ，若其關於被告是否犯罪之證明未能達此程度，而有合理懷
    疑之存在，致使無從形成有罪之確信，根據「罪證有疑，利
    於被告」之證據法則，即不得遽為不利被告之認定。其以情
    況證據（即間接證據）斷罪時，尤須基於該證據在直接關係
    上所可證明之他項情況事實，本乎推理作用足以確證被告有
    罪，方為合法，不得徒憑主觀上之推想，將一般經驗上有利
    被告之其他合理情況逕予排除。又毒品危害防制例第5 條所
    規定之「意圖販賣而持有毒品罪」，乃指行為人因意圖販賣
    而販入以外之原因而持有毒品，事後始意圖販賣之情形（最
    高法院86年度台上字第2933號判決意旨參照），故於行為人
    客觀上須有持有毒品之行為，主觀上並有販賣之意圖，始能
    以該罪相繩之。
三、本件公訴人認被告甲○○涉有毒品危害防制條例第5 條第3
    項之意圖販賣而持有第三級毒品罪嫌，無非以被告之供述、
    扣案之K 他命2 小包（合計毛重0.7 公克）、照片、通訊監
    察書及通訊監察譯文，為其主要論據。訊據被告固坦承扣案
    之K 他命2 小包（合計毛重0.7 公克），原為其所持有無訛
    ，惟堅決否認有何意圖販賣而持有第三級毒品犯行，辯稱：
    該2 小包K 他命係擬供伊自己所施用之物，並無販賣他人之
    意圖等語。
四、經查：
（一）本件警員於96年6 月27日16時30分許，在被告位於臺北縣
      蘆洲市○○路26巷43弄20號2 樓住處所扣得之K 他命2 小
      包（合計毛重0.7 公克），為第三級毒品K 他命無訛，此
      據被告供認不諱，且有該2 小包K 他命扣案可證，及搜索
      扣押筆錄、扣押物品目錄表、照片、行政院衛生署管制藥
      品管理局96年9 月26日管檢字第0960009482號鑑定書附卷
      可稽。然持有毒品之原因不一，本件被告為警查獲後，歷
      經警詢、偵訊及本院審理程序，自始至終均堅稱上開扣案
      物係擬供自己施用而持有。而扣案之K 他命2 小包，數量
      不多，且被告經採尿送驗結果，呈第三級毒品K 他命之陽
      性反應乙節，有姓名代碼對照表、臺灣檢驗科技股份有限
      公司96年7 月12日濫用藥物尿液檢驗報告各1 份存卷足憑
      ，堪認被告有施用第三級毒品K 他命之惡習，是被告之上
      開辯詞，衡情尚非全然不足採信。
（二）按被告或共犯之自白，不得作為有罪判決之唯一證據，仍
      應調查其他必要之證據，以察其是否與事實相符，刑事訴
      訟法第156 條第2 項定有明文。本件被告於警詢時雖供稱
      另外有拿K 他命給朋友施用云云（見偵卷第6 、7 頁），
      惟其提供K 他命之時間、地點、對象及有無收取價金等節
      ，均有所不明，致本院無從調查比對。況且，縱認被告所
      供其有提供K 他命予他人屬實，亦係是否另行成立轉讓或
      販賣第三級毒品罪行之問題，難認與本案被告持有扣案第
      三級毒品K 他命2 小包有何關連。而公訴人所舉之通訊監
      察書、通訊監察譯文，僅能證明被告於96年5 月26日至同
      年月30日間，曾以其所使用之門號0000000000號行動電話
      ，與不詳之人聯繫，使用暗語談及某物之數量及價格，惟
      縱認渠等當時使用之暗語係指稱第三級毒品K 他命無訛，
      依該譯文內容觀之，被告當時究竟有無持有任何第三級毒
      品K 他命？嗣有無交付予他人並收受若干對價？交易之時
      間、地點及對象為何？均不能憑以釐清，尚難證明被告確
      有公訴人所指之犯行。
（三）此外，公訴人未能提出其他任何證據，以證明被告持有第
      三級毒品K 他命，主觀上確有販賣之意圖。是本件公訴人
      所提之全部證據，猶不足為被告犯罪之證明，仍有合理懷
      疑之存在，依「罪證有疑，利於被告」之證據法則，自不
      能僅以推測或擬制之方法，遽為被告有罪之認定。
五、綜上所述，依本院調查所得之證據，不足以證明被告確有公
    訴人所指之意圖販賣而持有第三級毒品犯行。此外，復查無
    其他證據足資證明被告犯罪，揆諸首開說明，本件犯罪尚屬
    不能證明，應為被告無罪之諭知，以免冤抑。
據上論斷，應依刑事訴訟法第301 條第1 項，判決如主文。
本件經檢察官謝岳龍到庭執行職務。
中　　華　　民　　國　　96　　年　　11　　月　　22　　日
                  刑事第十五庭  審判長法　官　陳鴻清
                  　　　　　　　　　　法　官　張兆光
                  　                  法　官　朱嘉川
以上正本證明與原本無異。
如不服本判決，應於送達後10日內向本院提出上訴狀（應敘述具
體理由，並附繕本）。
                                      書記官　陳聖儒
中　　華　　民　　國　　96　　年　　12　　月　　14　　日
